hu: Számlap felülete: Antik; Szálcsiszolt; Fényes; Matt; Gyöngyházfényű felület; Csiszolt; Szaténsima; Mintázott; Faerezet; Egyéb
pt-BR: Acabamento do mostrador: Antigo; Escovado; Brilhoso; Fosco; Perolizado; Polido; Cetim; Texturizado; Padrão de madeira; Outro
de: Oberflächenbehandlung des Zifferblatts: Antik; Gebürstet; Glänzend; Matt; Perlmuttfarben; Poliert; Seidenmatt; Texturiert; Holzmaserung; Sonstiges
sk-SK: Povrchová úprava ciferníka: Starožitný; Brúsený; Lesklý; Matný; Perleťový; Leštený; Satén; Štruktúrovaný; Drevená štruktúra; Iné
nb: Skivefinish: Antikk; Børstet; Blank; Matt; Perlebelagt; Polert; Sateng; Teksturert; Trestruktur; Annet
vi: Hoàn thiện mặt số: Cổ xưa; Chải; Bóng; Lì; Phủ nhũ ngọc trai; Đánh bóng; Satin; Có họa tiết; Vân gỗ; Khác
ko: 다이얼 마감: 앤틱; 브러시드; 글로시; 매트; 펄 마감; 폴리시; 새틴; 텍스처드; 나무결; 기타
bg-BG: Покритие на циферблата: Антично; Матирано; Гланцирано; Матово; Перлен; Полирано; Сатенено; Текстурирано; Дървесни шарки; Друго
zh-CN: 表盘饰面: 仿古; 拉丝; 光面; 哑光; 珠光; 抛光; 缎面; 纹理; 木纹; 其他
zh-TW: 錶盤飾面: 仿古; 拉絲; 光澤; 霧面; 珠光; 拋光; 緞面; 紋理; 木紋; 其他
fi: Kellotaulun viimeistely: Antiikkinen; Harjattu; Kiiltävä; Matta; Helmiäinen; Kiillotettu; Satiini; Teksturoitu; Puun syyt; Muu
es: Acabado de la esfera: Antiguo; Cepillada; Brillante; Mate; Perlado; Pulido; Satinado; Texturizado; Veta de la madera; Otros
fr: Finition du cadran: Antique; Brossé; Brillant; Mat; Finition nacrée; Lustré; Satiné; Texturé; Finition effet bois; Autre
ro-RO: Finisajul cadranului: Antic; Satinat; Lucios; Mat; Perlat; Lustruit; Satinat; Texturat; Fibră de lemn; Altele
pl: Wykończenie tarczy: Antyczne; Szczotkowane; Błyszczące; Matowe; Perłowe wykończenie; Polerowane; Satynowe; Teksturowane; Wykończenie imitujące drewno; Pozostałe
cs: Povrchová úprava ciferníku: Starožitný vzhled; Broušený povrch; Lesklý povrch; Matný povrch; Perleťový; Leštěný povrch; Saténový povrch; Strukturovaný povrch; Dřevěný; Jiné
ja: 文字盤の仕上げ: アンティーク; ブラッシュド; 光沢; マット; パール加工; ポリッシュ; サテン; テクスチャ加工; 木目; その他
it: Finitura del quadrante: Anticato; Spazzolato; Lucido; Matte; Perlato; Lucidato; Satinato; Strutturato; Venature del legno; Altro
sv: Urtavlans ytbehandling: Gammaldags; Borstat; Glansig; Matt; Pärlemorsfinish; Polerad; Satin; Texturerad; Träådring; Övrigt
ru: Отделка циферблата: Под старину; Матовая шлифовка; Глянцевая; Матовая; Перламутровый; Полированная; Сатиновая; Текстурированная; Текстура древесины; Другая
nl: Afwerking van wijzerplaat: Antiek; Geborsteld; Glanzend; Mat; Parelmoerachtig; Gepolijst; Satijn; Getextureerd; Houtnerf; Overig
da: Urskivefinish: Antik; Børstet; Glossy; Mat; Perlebesat; Poleret; Satin; Tekstureret; Træstruktur; Andet
hr-HR: Završna obrada brojčanika: Starinsko; Brušena; Sjajni; Mat; Biserno; Polirano; Saten; Teksturirani; Drveni uzorak; Ostalo
lt-LT: Ciferblato apdaila: Antikvarinis; Šukuotas; Žvilgus; Matinis; Perlinis; Poliruotas; Satinas; Tekstūruota; Medienos tekstūra; Kita
sl-SI: Zaključna obdelava številčnice: Starinsko; Krtačena; Sijoč; Mat; Biserno; Poliran; Saten; Teksturiran; Lesna zrna; Druga
pt-PT: Acabamento do mostrador: Antigo; Escovado; Brilhante; Mate; Perolizado; Polido; Acetinado; Texturizado; Padrão de madeira; Outro
el: Φινίρισμα καντράν: Αντίκ; Βουρτσιστό; Γυαλιστερό; Ματ; Περλέ; Γυαλισμένο; Σατινέ; Με υφή; Νερά ξύλου; Άλλο
en: Dial finish: Antique; Brushed; Glossy; Matte; Pearlized; Polished; Satin; Textured; Wood grain; Other
th: ลักษณะพื้นผิวหน้าปัด: โบราณ; ขัดเงาแบบด้าน; มันวาว; ด้าน; พื้นผิวแบบมุก; ขัดเงา; ซาติน; มีพื้นผิว; พื้นผิวลายไม้; อื่นๆ
tr: Kadran kaplaması: Antik; Fırçalanmış; Parlak; Mat; İnci görünümlü; Cilalanmış; Saten; Dokulu; Ahşap dokusu; Diğer